【裁判字號】    98,交簡上,88
【裁判日期】    981231
【裁判案由】    公共危險
【裁判全文】
臺灣彰化地方法院刑事判決            98年度交簡上字第88號
上  訴  人
即  被  告  甲○○
上列上訴人因公共危險案件，不服本院九十八年度交簡字第一九
一三號中華民國九十八年十月二十九日第一審簡易判決（原聲請
簡易判決處刑案號：九十八年度速偵字第一四七八號），提起上
訴，本院管轄之第二審合議庭判決如下：
    主  文
上訴駁回。
    事實及理由
一、本案經本院審理結果，認第一審判決認事用法及量刑均無不
    當，應予維持，並引用第一審判決書記載之事實、證據及理
    由（如附件）。
二、本件上訴人即被告甲○○（以下簡稱被告）上訴意旨略以：
    被告雖經警方檢測酒精濃度為每公升０．七三毫克，但酒後
    生理協調平衡檢測合格，足見被告當時意識狀態仍很清醒，
    另本案並未造成他人之身體財物受危害，犯罪情節輕微，又
    被告於民國九十五年間因過失致死等案件，經鈞院九十五年
    度交訴字第一三九號刑事判決駕駛動力交通工具肇事，致人
    死亡而逃逸，處有期徒刑九月；又因過失致人於死，處有期
    徒刑四月，應執行有期徒刑一年，緩刑三年，該案肇因於被
    害人因酒醉而匍匐爬行至事故地點快車道，倒臥地而形成黑
    夜路障，致遭被告駕車輾斃，肇事後被告一時心慌駛離現場
    約二十分鐘後，深感良心不安，返回現場向處理員警自首。
    事後並與被害人家屬達成民事和解，善盡道義責任，迄今在
    家庭經濟極為困頓之情況下，仍需按月支付理賠金，被告在
    緩刑期間內，一時糊塗，再犯公共危險罪，深感自責與後悔
    ，唯恐遭撤銷緩刑，一旦入監執行，則家庭生活頓失依恃，
    深陷絕境，情何以堪，為此請鈞院衡量被告家境堪憐，撤銷
    原判決，從輕科處，以勵自新等語。
三、按道路交通安全規則第一百十四條第二款規定，汽車駕駛人
    飲酒後吐氣所含酒精成份（即濃度）超過每公升零點二五毫
    克以上者，不得駕車，即是基於酒精對人體中樞神經系統有
    麻醉作用，為維護安全駕駛，而為之禁止規定。又按刑法第
    一百八十五條之三所稱服用酒類或其他相類之物，不能安全
    駕駛動力交通工具之公共危險條款，則屬抽象危險犯之規定
    ，此種抽象危險犯係伴隨飲酒過量駕車之行為而當然成立。
    換言之，只需客觀上有此種行為出現，危險即視為存在，是
    否果真肇事，並不影響公共危險罪責之成立，然如確實因之
    駕車肇事，其刑責之明顯性，自更不待言。又參考德國、美
    國之認定標準，對於酒精濃度呼氣已達每公升零點五五毫克
    或血液濃度達百分之零點一一以上，肇事率為一般正常人之
    十倍，認為已達「不能安全駕駛」之標準；至於上揭數值以
    下之行為，如輔以其他客觀事實得作為「不能安全駕駛」之
    判斷，亦認為應依刑法第一百八十五條之三之規定移送，法
    務部八十八年五月十八日法八八檢字第００一六六九號函亦
    採斯旨。而本件被告經測試酒精濃度結果，其呼氣中酒精濃
    度為每公升０點七三毫克，此有彰化縣警察局道路交通事故
    當事人酒精測定紀錄表一份在卷可稽，且被告為警查獲時有
    對員警指揮及交通號誌無反應或遲緩，駕駛判斷力，顯然欠
    佳，又查獲、測試或訊問過程有含糊不清意識模糊、多話等
    情形，此有刑法第一百八十五條之三案件測試觀察紀錄表在
    卷可稽，足認被告顯有酒後注意力減退，操控能力顯著降低
    致不能安全駕駛之情形，是以被告服用酒類不能安全駕駛動
    力交通工具而駕駛之犯行事證已臻明確，洵堪認定。
四、本件原審認被告所犯刑法第一百八十五條之三服用酒類不能
    安全駕駛動力交通工具而駕駛之事證已臻明確，又被告曾於
    九十五年間因駕駛動力交通工具肇事，致人死亡而逃逸及因
    過失致人於死，經本院於九十六年一月三十一日以九十五年
    度交訴字第一三九號判決，判處有期徒刑九月、四月，定應
    執行刑為有期徒刑一年，緩刑三年，於九十六年二月二十六
    日確定，其於緩刑中，竟仍酒後不能安全駕駛動力交通工具
    而駕駛自用小客車，原審審酌其恣意飲酒，並於酒後呼氣中
    酒精濃度達每公升０點七三毫克之狀況下，駕車行駛於道路
    上，造成自己及他人生命、身體、財產極大之危險等情狀，
    據以論罪科刑，判處被告有期徒刑五月，並諭知易科罰金之
    折算標準，核無違誤或不當，是以上訴人指摘原判決量刑過
    重，請求撤銷原判決，難認有理由，應予駁回其上訴。
據上論斷，應依刑事訴訟法第四百五十五條之一第一項、第三項
、第三百七十三條、第三百六十八條，判決如主文。
本案經檢察官林子翔到庭執行職務。
中    華    民    國    98    年    12    月    31    日
                        臺灣彰化地方法院刑事第二庭
                                審判長法官  石馨文
                                法      官  羅永安
                                法      官  江彥儀
以上正本證明與原本無異。
本件不得上訴。
中    華    民    國    98    年    12    月    31    日
                                書  記  官  洪年慶

司法院資訊處製作；財團法人民間司法改革基金會備份。
